臺灣新北地方法院刑事裁定
111年度撤緩字第259號
聲  請  人  臺灣新北地方檢察署檢察官
受  刑  人  梁顥嚴


上列聲請人聲請撤銷緩刑（111年執聲字第1515號），本院裁定
如下：
    主  文
梁顥嚴之緩刑宣告撤銷。
    理  由
一、聲請意旨略以：查受刑人因犯槍砲彈藥刀械管制條例案件，
    經臺灣臺北地方法院以109年度訴字第624號判決（臺灣臺北
    地方檢察署109年度偵字第13256號）判處有期徒刑1年8月，
    併科罰金新臺幣（下同）5萬元，緩刑5年並付保護管束，及
    應提供義務勞務200小時，於民國109年11月30日確定。竟於
    緩刑期內即110年5月24日另犯意圖供行使之用而攜帶凶器在
    公共場所聚集三人以上下手實施強暴罪，經本院於111年3月
    17日以110年度審訴字第1358號判決判處得易科罰金之有期
    徒刑6月，於111年4月20日確定。且經臺灣臺北地方檢察署
    電詢臺灣新北地方檢察署輔股觀護人，受刑人義務勞務目前
    履行時數為0小時。又查全國前科資料及個案矯正資料，受
    刑人現因殺人未遂案件由臺灣臺北地方檢察署收股羈押於法
    務部矯正署臺北看守所中，受刑人因有上揭之犯罪事由，足
    認其不知悔悟自新，原宣告之緩刑難收其預期效果，而有執
    行刑罰之必要，合於刑法第75條之1第1項第2款、第4款情節
    重大得撤銷緩刑宣告之原因，爰依刑事訴訟法第476條規定
    聲請撤銷緩刑宣告等語。
二、按受緩刑之宣告，於緩刑期內因故意犯他罪，而在緩刑期內
    受6月以下有期徒刑、拘役或罰金之宣告確定者，或有違反
    第74條第2項第1款至第8款所定負擔情節重大者。足認原宣
    告之緩刑難收其預期效果，而有執行刑罰之必要者，得撤銷
    其宣告，刑法第75條之1第1項第2款、第4款訂有明文。再緩
    刑宣告，得斟酌情形，命犯罪行為人向指定之政府機關、政
    府機構、行政法人、社區或其他符合公益目的之機構或團體
    ，提供40小時以上240小時以下之義務勞務，刑法第74條第2
    項第5款亦有明文。
三、經查：
  ㈠受刑人因於109年3月初至同年4月25日間，犯非法持有可發射
    子彈具殺傷力之槍枝案件，經臺灣臺北法院以109年度訴字
    第624號判決（下稱本案判決)判處有期徒刑1年8月，併科罰
    金5萬元，緩5年，緩刑期間付保護管束，並應向檢察官指定
    之政府機關、政府機構、行政法人、社區或其他符合公益目
    的之機構或團體，提供200小時之義務勞務，於109年11月30
    日確定一情，有前開判決書及臺灣高等法院被告前案紀錄表
    在卷可考，本件受刑人緩刑期間自109年11月30日至114年11
    月29日止，核先敘明。
  ㈡受刑人於緩刑期間即110年5月24日，犯意圖供行使之用而攜
    帶兇器在公共場所聚集三人以上下手實施強暴罪，經本院以
　　110年度審訴字第1358號判決判處得易科罰金之有期徒刑6月
    ，於111年4月20日確定一節，亦有前開判決書及臺灣高等法
    院被告前案紀錄表可憑，受刑人確有於緩刑期內因故意犯他
    罪，而在緩刑期內受得易科罰金之拘役之宣告且確定之情形
    。又受刑人自本案判決109年11月30日確定後迄至111年7月1
    日，並無履行任何本案判決於緩刑宣告時所命受刑人提供之
    義務勞務一節，亦有臺灣臺北地方檢察署公務電話紀錄在卷
    可參，受刑人亦有違反本案判決依刑法第74條第2項第5款所
    定負擔之情形，亦可認定。。
  ㈢本院審酌；
　1.受刑人前於109年3月初至至同年4月25日間，因非法持有可
    發射子彈具殺傷力之槍枝而觸法（下稱前案)，惟法院考量
    受刑人為初犯，其於偵審坦承犯行，顯有悔意，犯罪時年紀
    尚輕，因一時失慮致罹重典，而認其經此起訴審判後，當能
    知所警惕，信無再犯之虞，而經減刑並獲緩刑之寬恕等情，
    有本案判決在卷可參。則受刑人經此偵審過程及獲緩刑寬典
    ，應記取教訓，謹言慎行，不得再觸法網，且應切實履行本
    案判決於緩刑宣告時所命其提供之義務勞務負擔。然受刑人
    竟於緩刑期內之110 年5月24日，再犯意圖供行使之用而攜
    帶兇器在公共場所聚集三人以上下手實施強暴罪（下稱後案
    ），其所犯後案，仍持有恐傷人身之物，甚且進而對人實施
    強暴之舉，與前案之持有槍枝犯行，均屬持有足以傷害人身
    ，對他人生命、身體產生潛在危害之物同質犯罪，後案甚且
    進而危害人身，顯見受刑人無視法禁，且未見有何反省自身
    、悔悟或惕勵行止之意。
　2.又經本院調閱觀護卷宗，可見受刑人自109年11月30日本案
    判決確定後，於110年4月14日經通知於同年月21日起開始履
    行勞務，經受刑人簽收通知，然受刑人；
　⑴於同年5月、8月、9月（6至7月間因疫情暫停義務勞務施作)
    均未履行義務勞務，經臺灣新北地方檢察署發函告誡受刑人
    ，並通知其向指定機構報到及盡速完成義務勞務，若再有違
    誤，將依法撤銷緩刑。
　⑵於同年10至12月仍未履行義務勞務，經臺灣新北地方檢察署
    發函告誡受刑人，並通知其向指定機構報到及盡速完成義務
    勞務，若再有違誤，將依法撤銷緩刑。
　⑶於111年1至3月仍未履行義務勞務，經臺灣新北地方檢察署發
    函告誡受刑人，並通知其向指定機構報到及盡速完成義務勞
    務，若再有違誤，將依法撤銷緩刑。
　⑷於111年4至6月仍未履行義務勞務，經臺灣新北地方檢察署發
    函告誡受刑人，並通知其向指定機構報到及盡速完成義務勞
    務，若再有違誤，將依法撤銷緩刑。受刑人雖曾於111年4月
    19日以電話聯絡觀護人，表示因感冒而不宜出門，經告知其
    應妥善安排時間至機構施作，若因所稱感冒就醫，請其傳真
    就醫資料予觀護人，惟受刑人並未提供就醫資料，且嗣後亦
    未履行任何義務勞務，而後，受刑人於同年5月間入監，無
    法履行義務勞務。　
　⑸觀諸前情，可知受刑人自110年4月間經通知開始履行義務勞
    務，迄至其於111年5月間遭羈押在看守所以致客觀上無法履
    行義務勞務止，期間長達1年餘，其均未履行任何義務勞務
    ，前開期間甚長，且受刑人迭經多次提醒，其仍無視，顯見
    受刑人無意履行本案判決於緩刑宣告時所命受刑人應為之負
    擔至明，其違反本案判決依刑法第74條第2項第5款所定負擔
    之情節足認重大。
  ㈣由前各節，可認原宣告之緩刑難收預期之效果，實有執行刑
    罰之必要，聲請人所請，核無不合，爰撤銷其緩刑之宣告。
四、依刑事訴訟法第220 條、第476 條、刑法第75條之1 第1 項
    第2 款，裁定如主文。
中　　華　　民　　國　　111 　年　　9 　　月　　14　　日
                  刑事第九庭  法  官  何燕蓉
上列正本證明與原本無異。　　
如不服本裁定，應於裁定送達後五日內敘明抗告理由，向本院提
出抗告狀。
                              書記官  劉曉謙
中　　華　　民　　國　　111 　年　　9 　　月　　14　　日